臺灣彰化地方法院刑事裁定
111年度訴字第158號
111年度聲字第1121號
 111年度聲字第1122號
公  訴  人  臺灣彰化地方檢察署檢察官
聲  請  人
即  被  告  吳明鎭




指定辯護人  張嘉麟律師
上列被告因違反毒品危害防制條例案件（111年度訴字第158號）
，本院裁定如下：
    主  文
吳明鎭自民國一一一年十一月五日起延長羈押貳月。
撤銷羈押及具保停止羈押之聲請均駁回。
    理  由
一、按羈押被告，偵查中不得逾2月，審判中不得逾3月。但有繼
    續羈押之必要者，得於期間未滿前，經法院依第101條或第1
    01條之1規定訊問被告後，以裁定延長之；延長羈押期間，
    偵查中不得逾2月，以延長1次為限。審判中每次不得逾2月
    ，如所犯最重本刑為10年以下有期徒刑以下之刑者，第一審
    、第二審以3次為限，第三審以1次為限，刑事訴訟法第108
    條第1項、第5項分別定有明文。次按羈押於其原因消滅時，
    應即撤銷羈押，將被告釋放；被告、辯護人及得為被告輔佐
    人之人得聲請法院撤銷羈押；被告及得為其輔佐人之人或辯
    護人，得隨時具保，向法院聲請停止羈押，刑事訴訟法第10
    7條第1項、第2項前段、第110條第1項分別定有明文。
二、被告吳明鎭因違反毒品危害防制條例案件，前經本院訊問後
    ，認被告所涉毒品危害防制條例第4條第3項之販賣第三級毒
    品罪之犯罪嫌疑重大，所犯為最輕本刑5年以上有期徒刑之
    罪，且經通緝到案，有逃亡之事實，認有羈押之原因及必要
    ，而於民國111年8月5日起執行羈押在案。茲因本件羈押期
    間即將屆滿，且被告聲請具保停止羈押，經本院訊問被告並
    核閱全案卷證後，認被告犯罪嫌疑重大，審酌被告經通緝到
    案，有逃亡之事實，且其所涉犯行經本院於111年9月28日以
    111年度訴字第158號判決判處應執行有期徒刑4年2月，且被
    告提起上訴中，衡以一般人趨吉避凶、脫免刑責、不甘受罰
    之基本人性，為規避刑之執行而逃亡之可能性更高度增加，
    又被告前曾聲請具保停止羈押，經本院於111年9月29日以11
    1年度聲字第1063號裁定准許被告提出新臺幣5萬元之保證金
    後停止羈押，並限制住居，然被告覓保無著，均有相當理由
    足認被告為規避刑罰而有逃亡之虞，是前開羈押之原因仍然
    存在。又被告涉犯上開罪嫌，對社會秩序與國民健康等公益
    危害非微，就國家刑事司法權之有效行使、社會治安之維護
    及被告人身自由之保障予以綜合考量，認為確保後續審判及
    將來可能之刑罰執行得順利進行，無從以具保、限制住居、
    出境或出海等手段替代，羈押對被告自由之限制尚合於比例
    原則，有羈押之必要，爰裁定如主文第1項所示。
三、至被告雖主張本件無羈押之原因，應予撤銷羈押，也無羈押
    之必要，請求降保准予停止羈押等語。惟被告涉犯上開罪嫌
    ，犯罪嫌疑重大，有繼續羈押之原因及必要，業據本院詳述
    如前，且本件並無刑事訴訟法第114條所列不得駁回具保聲
    請事由之情形，是本件撤銷羈押及具保停止羈押之聲請，均
    無理由，應予駁回。
四、依刑事訴訟法第108條第1項、第5項、第220條，裁定如主文
    。
中　　華　　民　　國　　111 　年　　10　　月　　18　　日
                  刑事第一庭    審判長法  官  廖健男
                                      法  官  王祥豪
                                      法  官  胡佩芬
以上正本證明與原本無異。
如不服本裁定，應於送達後5日內，向本院提出抗告狀（應附繕
本）。
中　　華　　民　　國　　111 　年　　10　　月　　18　　日
                                      書記官  蔡忻彤